# 请教陈版，同一控制留存收益恢复问题

提问人：cjzhangyong 时间：2019-05-15 21:37:46
a 是 b 设立的 100%子公司，c 是 b 设立的 100% 子公司，先 b 把 a无偿划转给c，划转时a 公司 实收资本 100 ，盈余公积 10 ，未分配利润90
c 在编制划转时合并报表时候是不是需要恢复划转时 a 的留存收益借: 资本公积 100
贷: 盈余公积 10
未分配利润 90

回答人：chenyiwei
需要恢复。但一般理解，由于合并报表层面一般不单独体现子公司的盈余公积，故恢复被合并方留存收益金额全部体现在合并报表的未分配利润中，即贷记未分配利润 100 万，不再单独贷记盈余公积 10 万。

提问人：cjzhangyong 时间：2019-05-16 18:21:49
在麻烦下陈版，一般合并报表就留母公司盈余公积，好像你原来说到是老准则还是哪里有官方的规定

回答人：chenyiwei
2007 版讲解中有明确要求不恢复子公司的盈余公积； 2008 、 2010 版讲解中不再强调这一点，但要求附注中披露合并未分配利润中包含的子公司盈余公积份额。习惯上还是参照 2007 版处理。

提问人：cjzhangyong 时间：2019-05-17 19:27:22
公司 2016 年 12 月成立 a公司，b持股 100%， 2017 年 12 月，b把持股 100%c 公司无偿划拨给 a，c公司成立于 2012 年编制 2017 年a 公司合并报表，
1 、恢复 c 公司留存收益是 a 公司成立日到合并报表编制日期间的留存收益吗
2 、编制 b合并报表是不是要冲减 a 恢复的 c的留存收益

回答人：chenyiwei
1 、是。 2 、B的合并报表中需恢复 C 更早期间的留存收益。

提问人：cjzhangyong 时间：2019-05-19 07:27:48
陈老师，同一控制下被合并企业存在其他综合收益，根据一体化存续，这块也要恢复吗

回答人：chenyiwei
要。